【裁判字號】    98,上訴,1008
【裁判日期】    981016
【裁判案由】    偽造文書等
【裁判全文】
臺灣高等法院臺南分院刑事判決        98年度上訴字第1008號
上  訴  人  臺灣雲林地方法院檢察署檢察官
被      告  丙○○
                    現於臺東泰源技能訓練所執行中
上列上訴人因被告偽造文書等案件，不服臺灣雲林地方法院97年
度訴字第 744號中華民國98年8月4日第一審判決（起訴案號：臺
灣雲林地方法院檢察署97年度偵字第2062號），提起上訴，本院
判決如下：
    主  文
上訴駁回。
    理  由
一、按刑事訴訟法第350條、第361條、第362條、第367條規定，
    不服地方法院之第一審判決而上訴者，須提出上訴書狀，並
    應敘述具體理由，此為上訴必備之程式；如所提之書狀未敘
    述上訴理由，或僅曾以言詞陳述上訴理由者，均應於上訴期
    間屆滿後二十日內補提理由書於第一審法院。第一審法院經
    形式審查，認逾期未補提上訴理由者，應定期間先命補正；
    逾期未補正者，為上訴不合法律上之程式，應以裁定駁回。
    倘已提出上訴理由，但所提非屬具體理由者，則由第二審法
    院以上訴不合法律上之程式，判決駁回。而所謂具體理由，
    必係依據卷內既有訴訟資料或提出新事證，指摘或表明第一
    審判決有何採證認事、用法或量刑等足以影響判決本旨之不
    當或違法，而構成應予撤銷之具體事由，始克當之（例如：
    依憑證據法則具體指出所採證據何以不具證據能力，或依憑
    卷證資料，明確指出所為證據證明力之判斷如何違背經驗、
    論理法則）；倘僅泛言原判決認定事實錯誤、違背法令、採
    證違法、判決不公、量刑失之過重或輕縱，而未依上揭意旨
    指出具體事由，或形式上雖已指出具體事由，然該事由縱使
    屬實，亦不足以認為原判決有何不當或違法者（例如：對不
    具有調查必要性之證據，法院未依聲請調查亦未說明理由，
    或援用證據不當，但除去該證據仍應為同一事實之認定），
    皆難謂係具體理由，而應認其上訴為不合法律上之程式（最
    高法院97年度台上字第892號判決、97年度台上字第3267 號
    判決意旨及法院辦理刑事訴訟案件應行注意事項第162點參
    照）。
二、經查，本件檢察官上訴意旨略以：據聲請人即告訴人甲○○
    具狀請求上訴以「被告丙○○所竊取之挖土機為聲請人生計
    所繫，犯後始終未返還上開挖土機，致聲請人生活陷入困境
    ，而被告與聲請人尚未達成和解，原審就竊盜部分判處被告
    有期徒刑一年，量刑顯然過輕等語。」，經核閱上開聲請人
    所述事項，認其聲請上訴尚非顯無理由，被告犯罪所生之危
    害重大及犯罪後之態度不佳，亦為量刑應審酌之情狀，爰提
    起上訴，請求撤銷原判決，更為適當合法之判決等語。經核
    其所述上訴理由，係以告訴人以被告犯後量刑過輕而請求上
    訴為由，未具體指摘原判決關於認定事實、適用法律及量刑
    ，有何違法或不當之處，亦未依據卷內訴訟資料或提出新事
    證，具體指摘或表明原判決有何足以影響判決本旨之不當或
    違法，自難謂已敘述具體理由。
三、雖上訴意旨以：據聲請人即告訴人甲○○具狀請求上訴以「
    被告丙○○所竊取之挖土機為聲請人生計所繫，犯後始終未
    返還上開挖土機，致聲請人生活陷入困境，而被告與聲請人
    尚未達成和解，原審就竊盜部分判處被告有期徒刑一年，量
    刑顯然過輕等語。」，經核閱上開聲請人所述事項，認其聲
    請上訴尚非顯無理由，被告犯罪所生之危害重大及犯罪後之
    態度不佳，亦為量刑應審酌之情狀云云。惟查：
  (一)按刑罰之量定係屬法院得依職權自由裁量之事項，苟於法定
    要件或範圍之內予以量定，客觀上並無明顯濫權之情形者，
    自不能遽認有過重或過輕之違誤。
  (二)原審判決已於理由欄中說明被告罪刑成立之理由，並審酌被
    告犯罪之動機、目的、手段、所生危害、所得利益、其品行
    智識程度、犯罪後態度等一切情狀，而就被告竊取告訴人甲
    ○○之犯行部分，量處有期徒刑一年，顯已考量被告犯罪後
    態度及犯罪所生之危害等情，是檢察官以告訴人再執上開原
    審已斟酌之量刑情狀，請求改判從輕量刑，請揆諸前開說明
    ，自難謂係具體理由。
  (三)又按刑法第321條第1項第4款，結夥三人以上犯竊盜，處六
    月以上、五年以下有期徒刑，是其法定刑為「六月以上五年
    以下有期徒刑」，而被告曾因竊盜、偽造文書等案件，經臺
    灣臺中地方法院於94年10月11日以94年度易字第 293號判處
    有期徒刑一年、四月確定，於96年4月1日縮短刑期執行完畢
    出監，有臺灣高等法院被告全國前案紀錄表、臺灣雲林地方
    法院檢察署刑案資料查註紀錄表各一紙附卷可稽，其受徒刑
    之執行完畢後，五年以內故意再犯有期徒刑以上之罪者，為
    累犯，應依刑法第47條第 1項規定加重其刑。是原判決依累
    犯加重其刑之規定，其所宣告之刑，在逾前揭最輕本刑六月
    以上之有期徒刑，就被告所犯上開之罪量處有期徒刑一年之
    刑，核係在法定範圍內，並無過輕之違誤，且客觀上亦難認
    有何明顯濫權之情形，應屬原審法院得依職權自由裁量之事
    項，上訴意旨就原審量定之上開刑度，有何違法或明顯濫權
    之情形並未能具體指摘，空言遽指其量刑過輕，亦與刑事訴
    訟法第361條第2項所謂之「具體理由」，尚非相當。
  (四)至上訴意旨所指告訴人甲○○以被告犯後迄今未和解，而認
    其所受損害鉅大及被告犯後態度不佳為量刑過輕之理由，雖
    被告於犯罪後是否和解乃為其犯後態度之評斷，惟原審既已
    審酌被告犯罪所生危害及犯罪後態度之情狀而認量處有期徒
    刑一年為允當，乃屬法院得依職權自由裁量之事項，不能遽
    指其量刑不當，業如前述。況且，告訴人甲○○因被告之竊
    盜犯罪行為所致之損害，本得基於民事侵權行為損害賠償之
    法律關係，而請求賠償填補其所受之損害，是上訴意旨以被
    告尚未與告訴人甲○○和解，而認量刑過輕，亦難據為上訴
    之具體理由。
五、另查，本件檢察官上訴意旨僅就被告竊盜告訴人甲○○之犯
    行部分，援引告訴人聲請上訴狀所具之理由，雖已敘述理由
    ，然就原判決以被告竊盜乙○○部分判處有期徒刑一年、犯
    行使偽造特種文書罪判處有期徒刑三月、犯行使偽造私文書
    罪判處有期徒刑七月部分，亦未敘明原判決有何認定事實、
    適用法律及量刑，有何違法或不當之具體理由。
六、綜上所述，本件檢察官上訴理由猶執原審已斟酌之量刑情狀
    而空言請求改判從重量刑，已非具體指摘原判決關於認定事
    實、適用法律及其量刑，有何違法或不當之處，自難認係屬
    依據卷內既有訴訟資料或提出新事證，而具體指摘。且原審
    就其上開量刑須斟酌之情狀，已詳為考量及審酌，而宣告如
    上揭所示之刑，並無量刑失輕違法之處，亦堪稱允當。檢察
    官再執為上訴，尚與具體理由不相當。揆諸前揭說明，本件
    檢察官之上訴顯不合法律上之程式，爰依刑事訴訟法第 367
    條前段之規定，駁回其上訴，並不經言詞辯論為之。
七、據上論斷，應依刑事訴訟法第367條前段、第372條，判決如
    主文。
中    華    民    國    98    年    10    月    16    日
                  刑事第五庭    審判長法  官  楊明章
                                      法  官  顏基典
                                      法  官  蔡美美
以上正本證明與原本無異。
如不服本判決應於收受送達後10日內向本院提出上訴書狀，其未
敘述上訴理由者，並得於提起上訴後10日內向本院補提理由書（
均須按他造當事人之人數附繕本）「切勿逕送上級法院」。
                                      書記官  歐貞妙
中    華    民    國    98    年    10    月    16    日


司法院資訊處製作；財團法人民間司法改革基金會備份。
